【裁判字號】    92,訴,653
【裁判日期】    921124
【裁判案由】    違反毒品危害防制條例
【裁判全文】
臺灣屏東地方法院刑事判決                          九十二年度訴字第六五三號
    公  訴  人  臺灣屏東地方法院檢察署檢察官
    被      告  甲○○
右列被告因違反毒品危害防制條例案件，經檢察官提起公訴（九十二年度毒偵字第一
三六八號、第一五一九號），本院判決如左：
    主    文
甲○○連續施用第一級毒品，累犯，處有期徒刑拾月；又連續施用第二級毒品，累犯
，處有期徒刑陸月。應執行有期徒刑壹年貳月。
    事     實
一、甲○○於民國八十九年間先後因違反毒品危害防制條例案件，分別經本院判處有
    期徒刑五月，及經本院判處有期徒刑八月，並由臺灣高等法院高雄分院判決駁回
    上訴確定，上開案件接續執行，至九十一年十一月十三日縮短刑期假釋，於九十
    二年一月五日假釋期滿執行完畢。
二、甲○○前因施用毒品案件，經本院以八十七年度毒聲字第五八四號裁定送觀察、
    勒戒後，認無繼續施用毒品之傾向，由台灣屏東地方法院檢察署檢察官於八十七
    年十月十五日，以八十七年度偵字第六五○九號不起訴處分確定後；復因施用毒
    品案件，經本院以八十九年度毒聲字第五七九號裁定送觀察、勒戒後，認有繼續
    施用毒品之傾向，由本院裁定令入戒治處所強制戒治一年，並由台灣屏東地方法
    院檢察署檢察官以八十九年度毒偵字第七七七號提起公訴，嗣經本院以八十九年
    度屏簡字第二六一號判處有期徒刑五月確定，強制戒治部分嗣經法院裁定停止戒
    治，所餘戒治期間，付保護管束，惟其於保護管束期間，又因施用毒品案件，經
    台灣屏東地方法院檢察署檢察官提起公訴，經本院以八十九年度易字第一六三七
    號判處有期徒刑八月，並經台灣高等法院高雄分院駁回上訴確定，復經撤銷保護
    管束，令入戒治處所施以強制戒治，而於九十年十二月三十日執行完畢。詎甲○
    ○竟不思悔悟，明知海洛因、安非他命業經公告列為第一級毒品及第二級毒品，
    不得非法持有、施用，仍基於施用第一級毒品海洛因之概括犯意，自九十二年三
    月十五日（起訴書誤繕為三月二十五日）起至同年八月十日二十時許止，在屏東
    縣屏東市公館加油站廁所內等處，以將第一級毒品海洛因摻水混合用注射針筒注
    射入體內之方式連續施用第一級毒品海洛因多次；並另行基於施用第二級毒品安
    非他命之犯意，自九十二年四月一日二十時起至同年七月十七日二十一時止，在
    屏東縣屏東市○○路八十一號三樓之二住處內等處，以將第二級毒品安非他命置
    於燈泡內燒烤吸食其煙霧之方式，連續施用第二級毒品安非他命多次。嗣為警於
    九十二年七月二十一日二十一時許，持台灣屏東地方法院檢察署之強制採驗尿液
    許可書對甲○○採尿送驗及同年八月十二日十三時三十分許，在屏東市○○路八
    十一號前發覺甲○○形跡可疑經其同意對其採尿送驗而查獲。
    理    由
一、右揭事實，業據被告甲○○於警訊及本院審理時坦承不諱，且被告於九十二年七
    月二十一日經採尿送驗結果，呈甲基安非他命及嗎啡陽性反應，有台灣檢驗科技
    股份有限公司九十二年七月三十一日ＫＺ000000000000號濫用藥物
    尿液檢驗報告一份在卷可稽；於九十二年八月十二日經採尿送驗結果，呈嗎啡陽
    性反應，有屏東縣衛生局九十二年八月二十一日屏縣衛檢六字第９２０３０１號
    煙毒及麻醉藥品類委託檢驗結果通知書一份附卷可憑，足認被告之自白與事實相
    符。又被告前因施用毒品案件，經本院裁定送觀察、勒戒後，認無繼續施用毒品
    之傾向，由台灣屏東地方法院檢察署檢察官以八十七年度偵字第六五○九號不起
    訴處分確定後；復因施用毒品案件，經本院裁定送觀察、勒戒後，認有繼續施用
    毒品之傾向，由本院裁定令入戒治處所強制戒治一年，並由台灣屏東地方法院檢
    察署檢察官以八十九年度毒偵字第七七七號提起公訴，嗣經本院以八十九年度屏
    簡字第二六一號判處有期徒刑五月確定，強制戒治部分嗣經法院裁定停止戒治，
    所餘戒治期間，付保護管束，惟其於保護管束期間，又因施用毒品案件，經台灣
    屏東地方法院檢察署檢察官提起公訴，經本院以八十九年度易字第一六三七號判
    處有期徒刑八月，並經台灣高等法院高雄分院判決駁回上訴確定，復經撤銷保護
    管束，令入戒治處所施以強制戒治，而於九十年十二月三十日執行完畢等情，此
    有臺灣高等法院被告全國前案紀錄表、臺灣屏東地方法院檢察署刑案資料查註紀
    錄表附卷可按，本件事證明確，被告前揭三犯施用毒品之事實，堪以認定。
二、查海洛因、安非他命分別為毒品危害防制條例第二條第二項第一款、第二款所規
    定之第一級、第二級毒品，是核被告所為，係犯同條例第十條第一項之施用第一
    級毒品罪及同條第二項之施用第二級毒品罪。被告施用毒品期間持有第一級、第
    二級毒品之低度行為，均為施用之高度行為所吸收，不另論罪；其先後多次施用
    第一級、第二級毒品犯行，時間緊接，罪名與犯罪構成要件相同，顯均係基於概
    括犯意反覆為之，均應依連續犯規定以一罪論，並加重其刑；末查，被告前於八
    十九年間先後因違反毒品危害防制條例案件，分別經本院判處有期徒刑五月，及
    經本院判處有期徒刑八月，並由臺灣高等法院高雄分院駁回上訴確定，上開案件
    接續執行，至九十一年十一月十三日縮短刑期假釋，於九十二年一月五日假釋期
    滿執行完畢之事實，有臺灣高等法院被告前案紀錄表及臺灣屏東地方法院檢察署
    刑案資料查註紀錄表各一份在卷可稽，其於五年以內再犯本件有期徒刑以上之罪
    ，為累犯，依刑法第四十七條規定遞加重其刑；其所犯上開二罪間，犯意各別，
    罪名不同，應分論併罰。爰審酌被告前已因施用毒品案件，經送法院裁定觀察、
    勒戒及強制戒治，並經法院判處徒刑且已執行完畢，仍不知戒惕，竟又再次施用
    毒品，無視於毒品對於自身健康之戕害及國家對於杜絕毒品犯罪之禁令。惟施用
    毒品係自戕行為，犯罪手段尚屬平和，亦未因此而危害他人，所生損害非大，被
    告於警局調查、檢察官偵查及本院審理期間均能坦承犯行，態度良好等一切情狀
    ，量處如量處如主文所示之刑，並定其應執行之刑。
據上論斷，應依刑事訴訟法第二百七十三條之一第一項、第二百九十九條第一項前段
，毒品危害防治條例第十條第一項、第二項、第十八條第一項前段，刑法第十一條前
段、第五十六條、第四十七條、第五十一條第五款，判決如主文。
本案經檢察官林津鋒到庭執行職務。
中      華      民      國      九十二      年    十一  月    二十四    日
                                      臺灣屏東地方法院刑事第一庭
                                          法  官  許心
右正本證明與原本無異。
如不服本判決應於收受本判決送達後十日內向本院提出上訴書狀。
                                          書記官  蔡雅萍
中      華      民      國      九十二      年    十一  月    二十四    日
附錄本判決論罪之法條：
毒品危害防制條例第十條
施用第一級毒品者，處六月以上五年以下有期徒刑。
施用第二級毒品者，處三年以下有期徒刑。


司法院資訊處製作；財團法人民間司法改革基金會備份。
